【裁判字號】    90,易,1252
【裁判日期】    900531
【裁判案由】    毒品危害防制條例
【裁判全文】
臺灣高雄地方法院刑事判決                          九十年度易字第一二五二號
    公  訴  人  臺灣高雄地方法院檢察署檢察官
    被      告  甲○○
右列被告因毒品危害防制條例案件，經檢察官提起公訴（八十八年度偵字第五九三四
號），本院判決如左：
    主  文
甲○○連續施用第二級毒品，累犯，處有期徒刑伍月，如易科罰金以參佰元折算壹日
。扣案之安非他命壹小包（驗後毛重零點伍公克）、玻璃球管壹支、自製小鏟子壹支
，均沒收銷燬之。
    事  實
一、甲○○前因傷害案件，經臺灣高等法院高雄分院駁回上訴，而判處有期徒刑三月
    確定，於民國八十七年七月十日易科罰金執行完畢。又因施用毒品案件，經依臺
    灣高雄地方法院八十七年度毒聲字第一八七九號裁定送觀察、勒戒後，無繼續施
    用毒品之傾向，由臺灣高雄地方法院檢察署檢察官於八十七年八月三十一日以八
    十七年度偵字第一九三二二號不起訴處分確定。竟仍不知悔改，復基於施用第二
    級毒品安非他命之概括犯意，自八十八年二月十五日起至八十八年二月二十四日
    止，在高雄市○○區○○路一三三號三○一室租屋處，以將第二級毒品安非他命
    置於玻璃球燒烤產生煙氣，而吸食其煙氣之方式，連續施用第二級毒品安非他命
    多次，平均每日施用一次，嗣於八十八年二月二十四上午十一時五十分許，為警
    於上址租屋處查獲，並扣得第二級毒品安非他命一小包（驗後毛重零點五公克）
    、玻璃球管一支、自製小鏟子一支。經依臺灣高雄地方法院八十八年度毒聲字第
    一五四一號裁定送觀察、勒戒後，有繼續施用毒品之傾向。
二、案經高雄縣警察局鳳山分局報請臺灣高雄地方法院檢察署檢察官偵查起訴。
    理  由
一、訊據被告甲○○對於自八十八年二月十五日起至八十八年二月二十四日止，在高
    雄市○○區○○路一三三號三○一室租屋處，連續施用第二級毒品安非他命之事
    實坦承不諱，且被告於八十八年二月二十四日上午十一時五十分許為警查獲後，
    經採其尿液送請檢驗結果，呈安非他命陽性反應，有高雄縣衛生局八十八年三月
    十一日八八煙檢字第八六二號煙毒尿液檢驗成績書一紙附卷可稽，而扣案之晶體
    一包經送請高雄醫學大學附設中和紀念醫院檢驗結果，為安非他命，驗前毛重零
    點五七公克，驗後毛重零點五公克，有該院九十年五月十四日九○○五—九七號
    檢驗報告一紙可參，扣案之玻璃球管一支、自製小鏟子一支經送請高雄醫學大學
    附設中和紀念醫院檢驗結果，亦均有安非他命陽性反應，有該院九十年五月十四
    日九○○五—九八號、九○○五—九九號檢驗報告各一紙可佐，足認被告之自白
    與事實相符，洵堪採為論罪科刑之依據。又被告前因施用毒品案件，經依臺灣高
    雄地方法院八十七年度毒聲字第一八七九號裁定觀察、勒戒後，無繼續施用毒品
    之傾向，而由臺灣高雄地方法院檢察署檢察官於八十七年八月三十一日以八十七
    年度偵字第一九三二二號不起訴處分確定，有不起訴處分書影本一份、臺灣高等
    法院被告全國前案紀錄表在卷足憑。其於五年內再犯毒品危害防制條例第十條第
    二項之罪，經臺灣高雄地方法院以八十八年度毒聲字第一五四一號裁定送臺灣高
    雄看守所附設勒戒處所執行觀察、勒戒，在所期間經衛生醫療網支援醫師評定為
    有繼續施用毒品傾向，亦有臺灣高雄地方法院八十八年度毒聲字第一五四一號裁
    定及臺灣高雄看守所附設勒戒處所八十八年三月六日高所正戒勒字第一○五四號
    函送之有無繼續施用毒品傾向證明書一份在卷可按。事證明確，應予依法論科。
二、核被告甲○○所為，係犯毒品危害防制條例第十條第二項之施用第二級毒品罪。
    其非法持有第二級毒品，進而施用，持有之低度行為應為施用之高度行為吸收，
    不另論罪。又被告先後多次施用第二級毒品安非他命之行為，時間緊接，所犯係
    構成要件相同之罪，顯係基於概括犯意反覆為之，為連續犯，應依刑法第五十六
    條規定論以一罪並加重其刑。又被告前因傷害案件，經臺灣高等法院高雄分院駁
    回上訴而判處有期徒刑三月確定，於八十七年七月十日易科罰金執行完畢，有臺
    灣高等法院被告全國前案紀錄表可參，其受有期徒刑之執行完畢，五年以內再犯
    本件有期徒刑以上之罪，為累犯，應依刑法第四十七條規定加重其刑。被告同時
    有二種以上刑之加重原因，爰依刑法第七十條規定遞加重之。公訴人雖僅就被告
    於八十八年二月二十四日施用第二級毒品之犯行提起公訴，然檢察官就犯罪事實
    一部起訴者，其效力及於全部，本件被告自八十八年二月十五日起至八十八年二
    月二十三日止施用第二級毒品部分之犯罪事實，與前揭論罪科刑之八十八年二月
    二十四日施用第二級毒品部分，有連續犯之關係，已如前述，本院自應就屬裁判
  上一罪之八十八年二月十五日起至八十八年二月二十三日止施用第二級毒品部分
    一併加以裁判。爰審酌被告於八十七年間甫因施用毒品案件經裁定送觀察、勒戒
    ，因無繼續施用毒品傾向，而經檢察官為不起訴處分在案，竟仍有繼續施用毒品
    之行為，顯見其意志不堅，惟念其犯後坦承犯行，態度尚佳，且施用毒品係自戕
    之行為，尚無害於他人等一切情狀，量處如主文所示之刑；又按刑法第四十一條
    已於九十年一月十日經總統公布施行，並於同年月十二日生效，該條規定：「犯
    最重本刑為五年以下有期徒刑之刑之罪，而受六個月以下有期徒刑或拘役之宣告
    ，因身體、教育、職業、家庭之關係或其他正當事由，執行顯有困難者，得以一
    元以上三元以下折算一日，易科罰金。但確因不執行所宣告之刑，難收矯正之效
    ，或難以維持法秩序者，不在此限。」、「併合處罰之數罪，均有前項情形，其
    應執行之刑逾六月者，亦同」，被告所犯施用第二級毒品罪，係三年以下有期徒
    刑之罪，且科處六個月以下有期徒刑，被告犯罪時間雖在上開條文修正生效前，
    然依刑法第二條第一項前段規定，行為後法律有變更者，原則上適用裁判時之法
    律，復經新舊法比較結果，新修正之條文對於易科罰金之條件有利於行為人，故
    依刑法第二條第一項前段規定，被告所宣告之刑，應依新修正之刑法第四十一條
    第一項規定，諭知如易科罰金之折算標準。至扣案之晶體一包經送請高雄醫學大
    學附設中和紀念醫院檢驗結果，為安非他命，驗前毛重零點五七公克，驗後毛重
    零點五公克，有該院九十年五月十四日九○○五—九七號檢驗報告一紙可參；扣
    案之玻璃球管一支、自製小鏟子一支經送請高雄醫學大學附設中和紀念醫院檢驗
    結果，亦均有安非他命陽性反應，有該院九十年五月十四日九○○五—九八號、
    九○○五—九九號檢驗報告各一紙可佐，足認扣案之白色晶體一包及玻璃吸管一
    支、自製小鏟子一支均屬第二級毒品安非他命無疑，應依毒品危害防制條例第十
    八條第一項前段規定沒收銷燬之。至送鑑耗損之安非他命既已滅失，自無庸宣告
    沒收，附此敘明。
據上論斷，應依刑事訴訟法第二百九十九條第一項前段，毒品危害防制條例第十條第
二項、第二十條第三項前段、第十八條第一項前段，刑法第二條第一項前段、第十一
條、第五十六條、修正後第四十一條第一項、第四十七條，罰金罰鍰提高標準條例第
二條，判決如主文。
中      華      民      國    九十      年      五      月    三十一    日
                                  臺灣高雄地方法院刑事第七庭
                                      法  官    曾  淑  娟
右正本證明與原本無異。
如不服本判決，應於判決送達後十日內，向本院提出上訴狀。
                                      書記官    陳  恩  如
中      華      民      國    九十      年      五      月    三十一    日
附錄本判決論罪之法條：
毒品危害防制條例第十條第二項：
持有第二級毒品者，處三年以下有期徒刑。
毒品危害防制條例第二十條第三項前段：
依前項規定為不起訴處分或不付審理之裁定後，五年內再犯第十條之罪，經觀察、勒
戒後，認有繼續施用傾向或三犯以上者，不適用前項之規定。
毒品危害防制條例第十八條第一項前段：
查獲之毒品及專供製造或施用毒品之器具，不問屬於犯人與否，均沒收銷毀。


司法院資訊處製作；財團法人民間司法改革基金會備份。
